臺灣高等法院高雄分院刑事判決　　　 109年度上訴字第1123號
上　訴　人　臺灣橋頭地方檢察署檢察官
被　　　告　夏櫻　　（原名：夏英）



選任辯護人　陳煜昇律師（法扶律師）
上列上訴人因被告違反毒品危害防制條例案件，不服臺灣橋頭地
方法院108 年度訴字第17號，中華民國109 年5 月29日第一審判
決（起訴案號：臺灣橋頭地方檢察署107 年度偵字第11111 、11
392 、11616 號），提起上訴，本院判決如下：
    主  文
原判決撤銷。
夏櫻幫助犯販賣第一級毒品罪，處有期徒刑參年拾壹月。
    事  實
一、夏櫻與郭益宏（由原審通緝中，另行審結）為男女朋友關係
    （雙方嗣於民國107 年年8 月7 日結婚），二人均明知海洛
    因係毒品危害防制條例第2 條第2 項第1 款所明定之第一級
    毒品，不得非法持有及販賣。緣郭益宏於107 年5 月11日晚
    間駕駛自用小客車搭載夏櫻，欲前往高雄市旗津區某地，張
    瑞輝於同日即107 年5 月11日21時51分許，以門號00000000
    00號行動電話撥打郭益宏使用之門號0000000000號行動電話
    ，因郭益宏開車無法接聽電話，夏櫻乃代為接聽。夏櫻可得
    而知張瑞輝撥打上開電話予郭益宏之目的，係為購買第一級
    毒品海洛因，竟基於幫助郭益宏販賣第一級毒品海洛因以營
    利，亦不違反其本意之不確定故意，於上開時地代接張瑞輝
    撥打予郭益宏之上開電話後，提供助力擔任郭益宏及張瑞輝
    之傳聲筒，促使郭益宏及張瑞輝得以達成前往高雄市楠梓區
    楠梓交流道旁某汽車旅館外面為毒品交易之合意。其後郭益
    宏繼續駕駛自用小客車搭載夏櫻，於107 年5 月11日22時35
    分許抵達高雄市楠梓區楠梓交流道旁某汽車旅館外面，張瑞
    輝將現金新臺幣（下同）3500元交付郭益宏，郭益宏即親自
    將重量約0.4 公克之海洛因1 包交付張瑞輝，而完成販賣第
    一級毒品海洛因之交易，夏櫻則僅坐於汽車副駕駛座，未與
    郭益宏、張瑞輝二人有任何交談與互動。嗣警方持法院另案
    核發之搜索票對張瑞輝實施通訊監察時，發覺郭益宏對張瑞
    輝涉嫌販賣上開毒品事宜，於107 年10月23日10時45分許再
    持法院核發之拘票，前往郭益宏及夏櫻位於高雄市○○區○
    ○路00號3 樓31室租屋處予以拘提到案，經其等同意搜索該
    租屋處，扣得郭益宏所持有之第一級毒品海洛因3 包（毛重
    約2.07公克，合計淨重約1.58公克）及郭益宏所有之行動電
    話1 支（另有與本案無關之扣案物），因而查獲上情。
二、案經臺南市政府警察局刑事警察大隊報告臺灣橋頭地方檢察
    署檢察官偵查起訴。
    理  由
壹、程序部分
    按被告以外之人於審判外之陳述，雖不符刑事訴訟法第159
    條之1 至之4 等4 條之規定，而經當事人於審判程序同意作
    為證據，法院審酌該言詞陳述或書面陳述作成時之情況，認
    為適當者，亦得為證據，同法第159 條之5 第1 項定有明文
    。本判決所引用之證據資料屬於被告以外之人於審判外之言
    詞、書面陳述，查無符合同法第159 條之1 至之4 之情形，
    並基於當事人進行主義中之處分主義，藉由當事人等同意之
    訴訟行為，與法院之介入審查其適當性要件，將原不得為證
    據之傳聞證據，賦予其證據能力。查本案認定事實所引用之
    卷內被告以外之人於審判外之陳述，業據檢察官、被告夏櫻
    （下稱被告）及其辯護人於本院同意有證據能力（見本院卷
    第113 頁），且本院審酌上開證據作成時之情況，尚無不當
    取供或違反自由意志而陳述等情形，並均與本案待證事實具
    有重要關聯性，認為以之作為本案之證據洵屬適當，自均具
    有證據能力，而得採為認定被告犯罪事實之證據。
貳、實體部分
一、訊據被告否認有與郭益宏共同、或幫助郭益宏販賣第一級毒
    品予張瑞輝之犯行，於本院辯稱：當天我是請郭益宏載我去
    旗津，郭益宏在開車時，半路電話響起，因為路況很暗，郭
    益宏就叫我幫他接電話，我當時想郭益宏與張瑞輝是要談買
    毒品的事情（曾稱：我不知道郭益宏與張瑞輝是要做什麼）
    ，但我沒有特別問，因為郭益宏不讓我去干涉他們二人的事
    情，當下沒有開擴音，原則上郭益宏聽不到我與張瑞輝的對
    話內容，是張瑞輝先跟我說，我再向郭益宏轉述。張瑞輝跟
    郭益宏約好到目的地的時候，我不知道他們二個人在做什麼
    （見本院卷第111 、185 至191 頁）。經查：
  ㈠本案社會事實之認定如下：
  ⒈被告、郭益宏、張瑞輝三人案發時之聯繫如下：
  ⑴被告與郭益宏案發時係男女朋友，後於107 年8 月7 日結婚
    （見郭益宏之個人戶籍資料，原審卷第405 至406 頁）。
    107 年5 月11日21時51分許時，張瑞輝以門號0000000000號
    行動電話撥打郭益宏持用之門號0000000000號行動電話，而
    由被告接聽，對話內容為：
    張瑞輝：丫嫂，我台南，我要下去喔。
    被告：現在嗎？等一下，我問一下。(背景聲音為被告問郭
          益宏「老公，他說現在要下來，丫輝啦」）我們要去
          旗津。
    張瑞輝：我現在馬上去了，在半路了。
    被告：多久到我們這裡。
    張瑞輝：20分鐘吧。
    被告：他(指郭益宏)說要叫你開到楠梓交流道。
    張瑞輝：不然岡山好嗎？
    被告：不好(背景聲音為郭益宏「這樣很遠」）。
    張瑞輝：好，楠梓，一樣的老地方。
    此有門號0000000000與門號0000000000間之通訊監察譯文存
    卷可查（見警卷第16頁)。
  ⑵被告就上開通話內容部分，陳稱：當時郭益宏開車搭載我要
    去旗津，我就幫忙郭益宏接聽電話，張瑞輝跟我說相約的地
    點，我就轉達給郭益宏，之後我與郭益宏先到達約定地點，
    張瑞輝後抵達，郭益宏即下車，他們二人往後面走等語（見
    警卷第57至58頁、偵二卷第55至56頁、原審卷第105 頁、第
    180 頁、第377 至383 頁、本院卷第111 、185 至191 頁）
    。
  ⑶證人郭益宏就此部分證稱：譯文是被告與張瑞輝的通話內容
    ，當時我開車載被告，就在她旁邊，通話後我們有與張瑞輝
    在楠梓交流道附近見面等語（見警卷第7 至8 頁）。
  ⑷證人張瑞輝就此部分證稱：當時我打電話給郭益宏，但是由
    在郭益宏旁邊的被告接聽，約定交易海洛因之時間及地點後
    （譯文「我要下去喔」指我在臺南要過去高雄向郭益宏購買
    海洛因，而「一樣的老地方」指平常與郭益宏交易毒品的地
    方即國道一號楠梓交流道下附近的汽車賓館外面），約於22
    時30分我駕車下楠梓交流道，當時郭益宏駕駛1 部金色福特
    牌休旅車在楠梓交流道旁某間汽車旅館等我，約22時35分我
    和郭益宏見面等語（見警卷第85至86頁、第356 至363 頁）
    。
  ⑸依據上開證據方法，可認被告於警詢、偵查、原審及本院審
    理時，已坦承其幫忙開車之郭益宏接聽電話，作為郭益宏與
    張瑞輝之間聯繫見面地點事宜之協助者。而郭益宏亦證稱被
    告幫忙開車之自己接聽電話，聯繫其與張瑞輝之間見面地點
    事宜；張瑞輝亦證稱其致電郭益宏欲購買海洛因，係由在郭
    益宏身旁搭車之被告接聽電話，傳達雙方交易地點等事宜，
    之後其與郭益宏有見面等情。由此可知，張瑞輝係透過被告
    接聽電話及傳達訊息，而與郭益宏聯繫約定見面地點之內容
    可知，約定地點如何確定部分，係由被告於電話中向張瑞輝
    轉知，郭益宏表示叫張瑞輝開到楠梓交流道，經張瑞輝改以
    約定地點為岡山，因郭益宏回覆「這樣很遠」，被告因郭益
    宏前開回答，為郭益宏傳話，而答以「不好」後，張瑞輝即
    同意與郭益宏原所約定之地點，且表明「一樣的老地方」，
    由此亦可證明約定地點係由郭益宏與張瑞輝自行合意約定，
    被告僅代為傳達。因此，可認被告於本案所參與之角色與地
    位，係屬郭益宏與張瑞輝進行海洛因交易時，作為代為接聽
    電話傳遞訊息者。
  ⒉被告對於郭益宏及張瑞輝於案發時何以聯繫之認知如下：
    被告於警詢時陳稱：郭益宏與張瑞輝平常沒有聯絡，聯絡都
    是為了買毒品，當天我與張瑞輝通話，張瑞輝是要跟郭益宏
    購買海洛因（見警卷第57至58頁）。於原審審理時稱：郭益
    宏與張瑞輝是毒品往來關係，互相拿取毒品，當天我接聽電
    話時，認為張瑞輝是在講海洛因。我當時沒有想到要問張瑞
    輝見面之目的，因為我當下認為他們二人除要拿海洛因外，
    不會有其他事情（見原審卷第378 至380 頁）。於本院審理
    時仍稱：我想他們都是在談買毒品的事情，我在警局才會這
    樣說，所以張瑞輝打電話來時，我知道他就是要買毒品，所
    以也沒多問，因為郭益宏也不讓我去干涉他們的事情（見本
    院卷第185 頁）。依據被告上開歷次陳述，張瑞輝於上開通
    話中雖然未曾提及毒品，但因被告前已知悉張瑞輝與郭益宏
    間有毒品往來，因而至少可得而知張瑞輝上開通話之目的及
    內容，即係要向郭益宏購買海洛因。末查被告前後供述不一
    ，經證據調查及評價後，採信其部分之陳述時，當然排除其
    他部分之供詞，此為法院取捨證據法理上之當然結果，是被
    告雖曾於審理時辯稱不知道郭益宏及張瑞輝當時聯繫之目的
    ，本院審酌後認不可採，而不得作為有利被告之認定。
  ⒊被告、郭益宏、張瑞輝三人於接觸後之互動過程如下：
  ⑴證人張瑞輝就此部分證稱：當時郭益宏駕車在楠梓交流道旁
    的1 間汽車旅館等我，我與郭益宏見面後，我拿3,500 元給
    他，他就拿1 包海洛因給我，我感覺重量約0.4 公克，因價
    值3,500 元海洛因的公定重量就是0.4 公克，過程中有無上
    郭益宏的車我已忘記等語（見警卷第85至86頁、偵一卷第18
    6 頁、原審卷第356 至363 頁），而證述其與郭益宏乃交易
    價值3500元之海洛因0.4 公克，當場完成海洛因買賣一事。
  ⑵被告就此部分則陳稱：通話後約20分鐘，郭益宏在楠梓交流
    道下，交付張瑞輝1 包2000元之海洛因等語（見警卷第57至
    58頁），亦供述其與郭益宏抵達見面地點後，郭益宏有與證
    人張瑞輝交易海洛因之情。次查：
  ①經警方提示張瑞輝之警詢筆錄，即其證稱：「107 年5 月11
    日21時51分通話後，我開休旅車沿國道一號南下，約22時30
    分下楠梓交流道，雙方於約22時35分在交流道附近某間汽車
    旅館見面，我給郭益宏3500元，郭益宏則拿1 包0.4 公克的
    海洛因給我」等內容時，被告雖改稱：我沒有與郭益宏去汽
    車旅館裡面，這次我不知道等語（見原審卷第178 頁之原審
    勘驗夏櫻警詢錄音所製作之勘驗筆錄），但又同時表示：「
    可能很多次我忘了，（問：所以張瑞輝說的比較正確嗎？）
    嗯。」等語，已陳稱其記憶不清，應係以張瑞輝所言較正確
    。另細譯被告上開陳述之脈絡，被告經警方提示上開門號00
    00000000與門號0000000000間通訊監察譯文時，被告即主動
    陳述該譯文之涵義乃張瑞輝要向郭益宏購毒之對話。
  ②再者，另依據被告上開陳述，應係其未與郭益宏隨行而與張
    瑞輝交易海洛因，自對於張瑞輝證述「在汽車旅館郭益宏與
    張瑞輝交易海洛因」乙節有所懷疑而未敢確定；又對照張瑞
    輝之陳述，其並未提及有進入汽車旅館內交易，而係將汽車
    旅館特定為雙方相約見面之場所，故被告此一不甚肯定之陳
    述，應係其未親自直接參與交易所致，但仍難謂被告否認上
    開通話後有隨同郭益宏與證人張瑞輝見一事。
  ③雖被告嗣後於偵查及原審審理時更易前詞，改稱：我看到郭
    益宏和張瑞輝各自從車內下車往後走，至於他們見面後做什
    麼，我沒看到，也沒過問，亦不清楚，之後郭益宏上車後有
    跟我說張瑞輝還他2000元，郭益宏並無販賣毒品等語（見偵
    二卷第55至56頁、訴卷第107 頁、第381 至382 頁），而否
    認有目睹郭益宏與證人張瑞輝二人下車後之互動，或郭益宏
    與張瑞輝二人有何交易海洛因之行為。然查：佐以上開譯
    文內容，係張瑞輝主動致電郭益宏持用之門號行動電話，表
    示其欲前往高雄市向郭益宏購買海洛因，而提議見面地點為
    其平常與郭益宏交易毒品的地方，經被告表示其與郭益宏欲
    前往高雄市旗津區，張瑞輝即表示「我現在馬上去了，在半
    路上了」，而不顧慮郭益宏與被告當時之行程，仍要求雙方
    即刻見面，可認張瑞輝當時確有向郭益宏購入海洛因之迫切
    需求。被告既已可得而知張瑞輝與郭益宏當時之通話內容
    係為交易毒品，並於上開通話後隨即見面，則本次雙方見面
    情形，應如同被告及張瑞輝警詢所述，係證人張瑞輝向郭益
    宏購買海洛因，且雙方當場銀貨兩訖。綜上，被告於偵查
    及原審審理時部分所言，固與其先前警詢所言顯不一致，本
    院審酌後應以證人張瑞輝之證詞，及被告初次警詢時經告知
    郭益宏所為陳述後之陳述為可採，被告嗣後翻異之詞則不可
    採；又依據上開證據方法，另可證明被告於郭益宏及張瑞輝
    二人於高雄市楠梓區楠梓交流道旁某汽車旅館外面見面後，
    確實完全未親自參與郭益宏及張瑞輝二人間之海洛因交易。
  ㈡按刑法之共同正犯和幫助犯，其區別在於前者之行為人間，
    具有犯意聯絡、行為分擔，其中之犯意聯絡，係指出於自己
    共同犯罪之意思，而彼此達致明示或默示合意，行為分擔則
    不以參與犯罪構成要件以內之行為為限，縱係要件以外之行
    為，甚或祇同謀而不分擔行為，仍可成立；而後者之行為人
    間，並非出於自己共同犯罪之意思，且所協助部分，僅以構
    成犯罪要件以外之行為為限。至於行為人是否自相關之他人
    獲取報酬或好處，尚非區辨共同正犯或幫助犯時，所應考慮
    之重要因素，亦即無論共同正犯或幫助犯，自相關人員處獲
    致報酬或就犯罪所得之中分取利益，屬於共通現象，並不違
    常，難認特徵。從而，雖然被告確有從事構成犯罪要件以外
    之作為，而使犯罪順利完成，但如果控方無法舉出確實證據
    ，以證明其有和正犯之間，具有共同犯罪之意思聯絡者，仍
    祇能依罪疑唯輕原則，認屬幫助犯，而不能逕行課以共同正
    犯責任。再以販賣毒品罪為例，舉凡看貨、議價、洽定交易
    時地、送貨、收款等作為，皆屬販賣行為之部分舉動，為該
    犯罪構成要件以內之行為，然而接聽電話，若無議價、洽定
    交易時地；縱經正犯駕車搭載，倘非經手送貨、收款，亦僅
    係實行犯罪構成要件以外之行為。經查：
  ⒈依據上開證據資料綜合判斷，張瑞輝致電郭益宏持用之門號
    行動電話時，郭益宏正在駕車，而由被告幫忙接聽，張瑞輝
    即邀約見面，並提出見面地點，被告遂將張瑞輝之話語轉達
    給郭益宏，而由郭益宏決定是否見面以及見面地點後，再由
    被告轉知張瑞輝，且可得而知張瑞輝該次聯繫之主要目的是
    要找郭益宏購買毒品，但被告就張瑞輝與郭益宏間之聯繫，
    並未有何商議毒品交易之種類、數量、價金之對話內容，對
    於交易之時間、地點等事項，亦無任何決策權限，且並未直
    接或代理郭益宏與張瑞輝商討有關海洛因交易之事宜，而係
    單純作為雙方意思表示傳聲筒之角色，是被告上開接聽轉達
    電話內容及搭車同行之行為，均屬販賣毒品構成要件以外之
    行為。
  ⒉其次，被告於郭益宏與張瑞輝抵達高雄市楠梓區楠梓交流道
    旁某汽車旅館外面見面後，亦未參與郭益宏及張瑞輝之海洛
    因交易，另依據檢察官所提出之其餘證據方法，亦無從證明
    被告有何交付毒品或收受價金之行為，或事前提供毒品或事
    後分享價金之舉措，而無從證明被告就該次交易有實行任何
    構成要件之行為，既被告並無以自己犯罪之意思而為上述接
    聽轉達或搭車同行之行為，而無從認定被告為該次毒品交易
    之正犯，亦無積極證據證明被告有事前謀議或事後取得利益
    ，自無從認定被告對於該次毒品交易與郭益宏間有犯意聯絡
    及行為分擔，而應論以共同正犯之情。起訴意旨就此部分認
    為被告與郭益宏間乃販賣第一級毒品之共同正犯，即屬不能
    證明。
  ㈢按幫助他人實行犯罪行為者，為幫助犯。而行為人對於構成
    犯罪之事實，預見其發生，而其發生並不違其本意者，以故
    意論。刑法第30條第1項前段、第13條第2項分別定有明文。
    幫助他人犯罪之意思而參與犯罪構成要件以外之行為，該幫
    助犯應具備有助成他人犯罪結果之故意，以及對於正犯犯罪
    有所認識之故意，即雙重故意。經查：被告對於張瑞輝撥打
    電話予郭益宏之目的係為毒品交易，至少可得而知且有所預
    見；而案發當時郭益宏開車搭載被告，因路況昏暗無從接聽
    電話，被告代接郭益宏手機後，擔任張瑞輝與郭益宏二人間
    之傳話角色，並因傳話達成目的，而更改郭益宏及被告既定
    行程，可認被告作為傳話角色，確實助成郭益宏販賣海洛因
    予張瑞輝之犯行，且亦有所預見；又被告對於郭益宏販賣海
    洛因予張瑞輝乙節，亦容任其結果發生未為阻止，對於成為
    協助本案販賣海洛因之工具，亦不違背其本意。因此，被告
    於本案以幫助犯罪之不確定故意，作為電話接聽者，並以言
    詞提供助力直接給予郭益宏販賣海洛因予張瑞輝之便利，進
    而導致郭益宏販賣海洛因予張瑞輝既遂，核其所為，確屬本
    案之幫助犯。
  ㈣綜上，本案事證明確，被告幫助郭益宏販賣海洛因予張瑞輝
    既遂之犯行，堪以認定，應法論罪科刑。
二、論罪
  ㈠按行為後法律有變更者，適用行為時之法律。但行為後之法
    律有利於行為人者，適用最有利於行為人之法律，刑法第2
    條第1 項定有明文。被告行為後，毒品危害防制條例第4 條
    第1 項於109 年7 月15日生效施行，經比較修正前後之法律
    ，修正後規定就製造、運輸、販賣第一級毒品之併科罰金刑
    業已提高，自以修正前毒品危害防制條例第4 條第1 項規定
    ，較有利於被告，自應適用被告行為時之法律即修正前之毒
    品危害防制條例第4 條第1 項之規定。又修正前、後毒品危
    害防制條例第17條第2 項規定係將偵查及審判中均自白之要
    件，修正為於偵查及歷次審判中均自白始得減輕其刑，修正
    後適用偵審自白減輕規定要件較為嚴格，自應適用行為時有
    利於被告之法律即修正前毒品危害防制條例第17條第2 項規
    定。
  ㈡核被告所為，係犯刑法第30條第1 項前段、修正前毒品危害
    防制條例第4 條第1 項、第6 項之幫助販賣第一級毒品罪。
    公訴意旨認被告本案所為構成共同販賣第一級毒品罪，然經
    審理後，認被告所為應僅成立幫助販賣第一級毒品罪，業如
    前述，是起訴意旨認被告為共同正犯，尚有未洽，惟罪名並
    無變更，僅正犯、從犯之行為態樣不同，自無庸變更起訴法
    條。
  ㈢刑之加重減輕：
  ⒈被告所為係幫助犯，應依刑法第30條第2 項規定，按正犯之
    刑減輕之。
  ⒉修正前毒品危害防制條例第17條第2項
    本項偵審自白減輕其刑之規定，係為鼓勵此類犯罪行為人自
    白、悔過，並期訴訟經濟、節約司法資源而設，此項自白乃
    對於自己之犯罪事實全部或主要部分為肯定供述，重點在於
    事實之供認，而非法律之評價，故不論該自白係出於自動或
    被動、全部吐實或主要部分供明而保留不影響犯罪成立之部
    分真相、自白後有無翻異，苟其於偵查及審判中均有自白，
    既已有助於重要關鍵事實之釐清，即應減輕其刑，而應寬認
    之。查被告固於偵查及審理時否認共犯及幫助犯之犯行，然
    其就本案幫助郭益宏販賣海洛因予張瑞輝既遂之社會事實，
    雖曾有陳述不一，然經核對於所涉之社會事實，應認已為全
    部肯定之供述，且不致影響本案犯罪成立，自應寬認被告所
    為合於修正前毒品危害防制條例第17條第2 項規定，而應遞
    減輕其刑。
  ⒊刑法第59條酌減
    按犯罪之情狀顯可憫恕，認科以最低度刑仍嫌過重者，依據
    刑法第59條規定，得酌量減輕其刑。條文所謂犯罪情狀，必
    須有特殊之環境及原因，在客觀上顯然足以引起一般同情，
    認為縱予宣告法定最低刑度猶嫌過重；而所謂犯罪情狀顯可
    憫恕，係指裁判者審酌刑法第57條各款所列事項，以行為人
    之責任為基礎之一切情狀，予以全盤考量後，認其程度已達
    顯可憫恕之程度，始有其適用。又法條所謂最低度刑，在遇
    有其他法定減輕其刑之事由者，則是指適用該法定減輕其刑
    事由後之最低刑度而言。查被告所違反毒品危害防制條例第
    4 條第1 項販賣第一級毒品罪，其法定刑最輕本刑為無期徒
    刑，因符合同條例第17條第2 項偵審自白減輕及刑法第30條
    第2 項未遂減輕要件，其處斷刑之範圍得減輕至有期徒刑7
    年6 月以上，另查被告行為時與郭益宏為男女朋友關係，其
    後又締結為夫妻，本案犯罪情狀屬小額販賣之幫助犯，當時
    郭益宏駕車搭載被告無法接聽電話，被告僅為代接電話，接
    聽時間不過一、二分鐘，並只就交易地點提供助力，被告犯
    本案幫助犯行因有前開特殊之環境及原因，於社會一般通念
    上顯然足以引起一般同情，本院認為縱予宣告前開最低處斷
    刑有期徒刑7 年6 月，確嫌過重，爰依刑法第59條規定再酌
    減其刑。
三、撤銷改判之理由
  ㈠原審諭知被告無罪，尚有未洽。檢察官上訴意旨據此指摘原
    審判決不當，而應論以共同販賣第一級毒品罪，固無理由，
    但原判決既有前開違誤，自應由本院將原判決撤銷改判。
  ㈡爰審酌被告與郭益宏案發時為男女朋友關係，可得而知張瑞
    輝撥打電話予郭益宏係為購買海洛因，仍不違背本意，代為
    接聽電話並傳遞訊息，致郭益宏與張瑞輝能達成買賣海洛因
    之犯罪動機、目的、幫助手段、與正犯之關係及犯罪所生之
    損害程度；又被告早年曾有肅清煙毒條例、行為後曾有違反
    毒品危害防制條例施用毒品等前科，有臺灣高等法院被告前
    案紀錄表一份可查（見本院卷第35至41頁），另斟酌被告於
    本院審理時自稱國中肄業，現在果園工作，月收入約1 萬多
    元，女兒已於六年前過世，目前與一個大學一年級孫子同住
    並撫養之，個人有糖尿病、心臟有裝三支支架，仍與郭益宏
    保持婚姻狀態（見本院卷第189 頁）等智識程度、品行及生
    活狀況；又被告於本院審理時仍否認幫助犯行（見本院卷第
    185 頁），然就本案社會事實並未刻意隱匿之犯後態度等一
    切情狀，量處被告如主文第二項所示之刑。
  ㈢本案扣押物品，均為同案被告郭益宏持有及所有（見警卷第
    42頁），審酌被告為幫助犯亦未持有及所有本案扣押物品，
    裁量後爰不為沒收諭知。
四、同案被告郭益宏另由原審審理，現通緝中，附此敘明。
據上論結，應依刑事訴訟法第369 條第1 項前段、第364 條、第
299 條第1 項前段，判決如主文。
本案經檢察官陳俊宏提起公訴，檢察官陳靜宜提起上訴，檢察官
許月雲、劉宗慶到庭執行職務。
中    華    民    國   110    年    10    月    27    日
                  刑事第七庭    審判長法  官  李璧君
                                      法  官  石家禎
                                      法  官  李東柏
以上正本證明與原本無異。
如不服本判決應於收受本判決後20日內向本院提出上訴書狀，其
未敘述上訴理由者，並得於提起上訴後20日內向本院補提理由書
狀（均須按他造當事人之人數附繕本）「切勿逕送上級法院」。
中    華    民    國   110    年    10    月    27    日
                                      書記官  楊馥華
附錄本判決論罪科刑法條：
修正前毒品危害防制條例第4條第1項、第6項
製造、運輸、販賣第一級毒品者，處死刑或無期徒刑；處無期徒
刑者，得併科新臺幣二千萬元以下罰金。
前五項之未遂犯罰之。